臺灣臺北地方法院刑事判決
110年度簡上字第173號
上  訴  人  
即  被  告  高德興



上列上訴人即被告因竊盜案件，不服本院刑事庭於民國110年11
月1日所為之110年度簡字第1868號第一審刑事簡易判決（原檢察
官聲請簡易判決處刑案號：110年度偵字第26907號），提起上訴
，本院管轄之第二審合議庭判決如下：
    主  文
上訴駁回。    
    事實及理由
一、按被告以外之人於審判外之言詞或書面陳述，除法律有規定
    者外，不得作為證據；被告以外之人於審判外之陳述，經當
    事人於審判程序同意作為證據，法院審酌該言詞陳述或書面
    陳述作成時之情況，認為適當者，亦得為證據。當事人、代
    理人或辯護人於法院調查證據時，知有第159條第1項不得為
    證據之情形，而未於言詞辯論終結前聲明異議者，視為有前
    項之同意，刑事訴訟法第159條第1項及第159條之5分別定有
    明文。查證人即告訴人賴莉純於警詢時所為之陳述，固屬傳
    聞證據，惟被告就前揭審判外陳述之證據能力，並未表示爭
    執，且迄至言詞辯論終結前亦未再聲明異議。經核上開證據
    資料製作時之情況，查無違法不當或證明力明顯過低之瑕疵
    ，認為以之作為證據應屬適當。而卷附照片係以電子科技設
    備運作所留存之影像紀錄，核非供述證據，不受傳聞法則之
    限制，亦具有證據能力。
二、本件經本院審理結果，認第一審判決被告高德興係犯刑法第
    320條第1項之竊盜罪，而依刑法第320條第1項、第47條第1
    項、第41條第1項前段、第38條之1第1項前段、第3項，刑法
    施行法第1條之1第1項等規定，審酌被告不思循正途賺取財
    物，竟竊取他人財物，欠缺對於他人財產權尊重之觀念，行
    為偏差，應予非難。惟念被告坦承犯行，態度尚可，兼衡其
    戶籍資料記載大學肄業之智識程度、犯罪動機、目的、手段
    等一切情狀；並參考司法院大法官釋字第775號解釋意旨，
    認被告構成累犯之前案與本案均為竊盜案件，同屬故意犯罪
    且具高度罪質關聯，又被告於前案執行完畢後未及1年旋又
    再犯本案，足認被告具有一定特別之惡性與對刑罰反應力薄
    弱之情狀，依刑法第47條第1項之規定，加重其最低本刑後
    ，量處有期徒刑4 月，如易科罰金，以新臺幣1,000元折算1
    日；及說明未扣案之金門高粱酒4瓶，為被告犯罪所得，應
    依刑法第38條之1第1項前段、第3項之規定，宣告沒收，並
    於全部或一部不能沒收或不宜執行沒收時，追徵其價額。核
    其認事、用法、量刑暨沒收均無不當，應予維持。並引用原
    審刑事簡易判決書之記載（如附件）。
三、本件被告上訴意旨以：原審判決之刑度太重。伊後來有去另
    一家便利商店即全家便利商店復北店賠償另案時，悠遊卡有
    多扣款云云。
四、本件被告所稱有去另一家便利商店即全家便利商店復北店，
    於該店有使用悠遊卡多扣款云云，不僅難證明真偽，且為不
    同之便利商店，而非可謂已有賠償或和解，首應予敘明。復
    按關於刑之量定，係實體法上賦予法院得為自由裁量之事項
    ，倘其未有逾越法律所規定之範圍，或濫用其權限，即不得
    任意指摘為違法（最高法院75年台上字第7033號判例意旨可
    資參照）；又量刑輕重屬實體法賦予法院之自由裁量權，此
    等職權之行使，在求具體個案不同情節之妥適，倘法院於量
    刑時，已以行為人之責任為基礎，並斟酌刑法第57條各款所
    列情狀，而未逾越法定範圍，又無明顯濫權情形，即不得任
    意指為違法（最高法院101年度台上字第1250號判決意旨可
    資參照）。是原審於量刑時既已充分審酌前述關於被告之素
    行、犯罪動機、目的及手段、所竊物品之價值及所生損害、
    被告之犯後態度、智識程度及家庭經濟狀況等刑法第57條所
    列各項情狀，而判處上開刑度，且其量刑結果核無過重或濫
    用裁量權限等不當情事，則依前揭說明，本院自應予維持。
    從而，本件被告以前揭上訴意旨提起上訴，核無理由，應予
    駁回。
四、被告經本院合法傳喚，無正當理由未到庭，本院爰依刑事訴
    訟法第455 條之1 第3 項準用同法第371 條之規定，不待其
    陳述，逕為一造辯論判決。
據上論斷，應依刑事訴訟法第455 條之1 第1 項、第3 項、第36
8 、第371 條、第373 條，判決如主文。
本案經檢察官林劭燁聲請簡易判決處刑，經檢察官劉文婷到庭執
行職務。
中　　華　　民　　國　　111 　年　　3 　　月　　15　　日
　　　　　　　　　刑事第四庭    審判長法　官　陳柏宇
　　　　　　　　　                     
　　　　　　　　　                    法  官  許芳瑜
　　　　　　　　　                   
　　　　　　　　　                    法  官  曾名阜
上正本證明與原本無異。
不得上訴。
                                      書記官  李宜蓁
                                      
中　　華　　民　　國　　111 　年　　3 　　月　　15　　日
　　　　　　　　　　　　　　　　　　　
附件：
臺灣臺北地方法院刑事簡易判決
110年度簡字第1868號
聲  請  人  臺灣臺北地方檢察署檢察官
被      告  高德興




上列被告因竊盜案件，經檢察官聲請以簡易判決處刑（110年度
偵字第26907號），本院判決如下：
　　主　　　文
高德興竊盜，累犯，處有期徒刑肆月，如易科罰金，以新臺幣壹
仟元折算壹日。
未扣案犯罪所得金門高粱酒肆瓶沒收，於全部或一部不能沒收或
不宜執行沒收時，追徵其價額。
　　事實及理由
一、高德興意圖為自己不法之所有，基於竊盜犯意，於民國110年8
    月26日19時49分許，在臺北市○○區○○○○0段00巷0號1樓之全家便
    利超商「民復店」，徒手竊取金門高粱酒4瓶（價值共計新臺
    幣3,180元），藏放於其所攜帶之手提袋內而得手，旋未結
    帳即逕行離去。嗣經該店店長賴莉純察覺遭竊報警處理，始循
    線查悉上情。
二、上開犯罪事實，業據被告高德興於警詢中坦承不諱（見偵卷
    第7至9頁），並經證人即告訴人賴莉純於警詢中證述綦詳（
    見偵卷第39至40頁），並有監視器畫面翻拍相片23張、被告
    相片2張、超商結帳畫面翻拍相片1張等件附卷可稽（見偵卷
    第41至51頁），足認被告上開任意性自白確與事實相符，堪
    予採信。綜上，本件事證明確，被告上開犯行堪以認定，應
    依法論科。
三、核被告所為，係犯刑法第320條第1項竊盜罪。被告前①因竊
    盜案件，經本院以103年度審簡字第1892號判決判處有期徒
    刑3月，嗣經本院以104年度審簡上字第11號判決上訴駁回確
    定。②因竊盜案件，經臺灣桃園地方法院以104年度易字第23
    9號判決判處有期徒刑4月、2月，應執行有期徒刑5月，上訴
    後，臺灣高等法院以104年度上易字第909號判決就有期徒刑
    4月部分撤銷改判無罪，原審判決判處有期徒刑2月部分則因
    撤回上訴而確定。再③因竊盜案件，經本院以104年度審簡字
    第840號判決判處有期徒刑3月（4罪）、2月（2罪），應執
    行有期徒刑1年2月確定。上開①②③3案，復經本院以105年度
    聲字第1315號裁定定應執行刑為有期徒刑1年6月確定，被告
    嗣於109年7月20日執行完畢，有臺灣高等法院被告前案紀錄
    表在卷可查。是被告受徒刑執行完畢，5年以內故意再犯本
    件有期徒刑以上之罪，依刑法第47條第1項規定，構成累犯
    。本院參考司法院大法官釋字第775號解釋意旨，審酌被告
    構成累犯之前案與本案均為竊盜案件，同屬故意犯罪且具高
    度罪質關聯，又被告於前案執行完畢後未及1年旋又再犯本
    案，足認被告具有一定特別之惡性與對刑罰反應力薄弱之情
    狀，爰依刑法第47條第1項之規定，加重其最低本刑。
四、爰以行為人之責任為基礎，審酌被告不思循正途賺取財物，
    竟竊取他人財物，欠缺對於他人財產權尊重之觀念，行為偏
    差，應予非難。惟念被告坦承犯行，態度尚可，兼衡其戶籍
    資料記載大學肄業之智識程度（見偵卷第11頁）、犯罪動機
    、目的、手段等一切情狀，量處如主文所示之刑，並諭知易
    科罰金折算標準。
五、未扣案之金門高粱酒4瓶，為被告犯罪所得，未經扣案亦未
    發還告訴人，應依刑法第38條之1第1項前段、第3項之規定
    ，宣告沒收，並於全部或一部不能沒收或不宜執行沒收時，
    追徵其價額。
六、依刑事訴訟法第449條第1項前段、第3項、第450條第1項，
    刑法第320條第1項、第47條第1項、第41條第1項前段、第38
    條之1第1項前段、第3項，刑法施行法第1條之1第1項，逕以
    簡易判決處刑如主文。
七、如不服本判決，得自收受送達之日起20日內向本院提出上訴
    狀，上訴於本院第二審合議庭（須附繕本）。　　
本案經檢察官林劭燁聲請以簡易判決處刑。
中　　華　　民　　國　　110 　年　　11　　月　　1 　　日
　　　　　　　　 　 刑事第五庭    法　官　林志洋
以上正本證明與原本無異。 
如不服本判決應於收受送達後20日內向本院提出上訴書狀，並應
敘述具體理由；其未敘述上訴理由者，應於上訴期間屆滿後20日
內向本院補提理由書（均須按他造當事人之人數附繕本）「切勿
逕送上級法院」。告訴人或被害人如對於本判決不服者，應具備
理由請求檢察官上訴，其上訴期間之計算係以檢察官收受判決正
本之日期為準。 因疫情而遲誤不變期間，得向法院聲請回復原
狀。
                                   書記官  黃傳穎
中　　華　　民　　國　　110 　年　　11　　月　　1 　　日
附錄本案論罪科刑法條：
中華民國刑法第320條
意圖為自己或第三人不法之所有，而竊取他人之動產者，為竊盜
罪，處5年以下有期徒刑、拘役或50萬元以下罰金。
意圖為自己或第三人不法之利益，而竊佔他人之不動產者，依前
項之規定處斷。
前二項之未遂犯罰之。